【裁判字號】    89,易,1610
【裁判日期】    890816
【裁判案由】    贓物
【裁判全文】
臺灣臺南地方法院刑事判決                        八十九年度易字第一六一號
    公  訴  人  臺灣臺南地方法院檢察署檢察官
    被      告  甲○○
右列被告因贓物案件，經檢察官提起公訴（八十九年度偵字第四三四四號），本院判
決如左：
    主  文
甲○○收受贓物，處有期徒刑肆月，如易科罰金，以參佰元折算壹日。
    事  實
一、甲○○明知丙○○於民國八十九年三月二十二日所交予其之車號為ＺＶＲ—六三
    九號、引擎號碼為：ＲＬ○九六五五○號之輕型機車係來路不明之贓物（該機車
    係丁○○所有，於八十九年三月二十日十九時許，在臺南市○○路三百五十二之
    二號處前失竊。又丙○○涉嫌竊盜罪部分，另經臺灣臺南地方法院檢察署檢察官
    偵辦中），竟予收受，將引擎拆下，拼裝上其所有已撞毀之車號為ＶＩＬ—二九
    三號機車之引擎及車牌。嗣於八十九年三月二十九日丙○○涉嫌竊盜部分為警查
    獲，帶同警方人員至甲○○位於臺南縣安定鄉安定村領寄十三號之戶籍地，而自
    該處房間內當場查獲而扣得上開改裝後之輕型機車（已發還）。
二、案經臺南市警察局移送臺灣臺南地方法院檢察署檢察官偵查起訴。
    理  由
一、訊據被告甲○○矢口否認有何收受贓物犯行，辯稱：其所有之ＶＩＬ—二九三號
    機車原本放在我戶籍地即奶奶家，丙○○自己去牽出來後換裝上他偷來的上揭Ｚ
    ＶＲ—六三九號機車引擎，而我第一次看到這輛機車就是警察來找時，而警察來
    找時，丙○○在車上告訴我說車子在伊奶奶家，我才帶警察去找出來，我都是只
    有星期日才回奶奶家，而當時也是我同事帶警察去找出引擎蓋的，不是我云云。
    經查：上開車牌號碼為ＺＶＲ—六三九號、引擎號碼為：ＲＬ○九六五五○號之
    輕型機車係被害人丁○○所有，於八十九年三月二十日下午十九時許，在臺南市
    ○○路三百五十二之二號處前為丙○○所竊取，丙○○涉嫌竊盜為警查獲後，於
    八十九年三月二十九日帶同警方人員至被告上開戶籍地查獲該失竊之車身，已被
    組裝上被告所有車號為ＶＩＬ—二九三號機車之引擎，復經丙○○再帶同警方人
    員至臺南縣海寮高桿十六左九左一電線桿旁之水溝處起出遭丟棄之車號為ＺＶＲ
    —六三九號機車之車牌，及經被告及丙○○共同帶同警方人員至國道一號下曾文
    溪下水道口處起出上揭機車之引擎蓋等情，業據證人丙○○於歷次警、偵訊及本
    院審理時陳述在卷，並經證人即查獲警員乙○○○於本院審理時到庭結證稱：當
    時循線查獲丙○○，丙○○也承認，做完筆錄後，丙○○就帶我們同仁去找被告
    ，被告起先不肯坦白，我就叫他們兩人自己去講，我們在旁戒護，之後被告上車
    ，我們一起去被告奶奶家中，由被告自己從房間中遷出拼裝車，而房間中有一些
    拼裝工具如：起子、扳手等，然後把拼奘車綁在偵防車後由丙○○帶我們去電線
    桿那裡找出車牌。然後，又回到工廠我們又問被告，叫他說出引擎蓋的棄置地點
    ，然後，甲○○和他同事騎機車在前引導我們的偵防車到另一個地方找出引擎蓋
    ，丙○○大概不知道引擎蓋丟在那裡，應該是被告丟的等語綦詳，復為被害人丁○○於警訊時指述失竊情節在卷，且有車輛竊盜資料查詢報表、車輛失竊證明單
    、贓物認領保管單、查獲現場照片等附於警卷可稽。被告雖以上揭情詞置辯，然
    被告於警、偵訊時已自承：失竊機車之車身是丙○○上星期二（即二十一日）晚
    上交給我的，而拼裝在機車上之引擎是我的，因我所有上揭機車撞壞掉，所以丙○○才將車身交給我等語，及於偵訊時供承：因為我的機車撞壞，丙○○才將機
    車給我，要給我用等語，及於本院第一次審理時供承：當時丙○○將車子換裝完
    後跑到我公司告訴伊，車子已牽到奶奶家了等語在卷，迄至本院傳訊證人丙○○
    及乙○○○，並於庭訊時提示上開證人所言筆錄並告以要旨後，被告隨即否認知
    悉丙○○將上揭失竊車輛牽至其奶奶家一節，辯稱是警察來時才知悉云云，參以
    查獲現場是被告戶籍地即其奶奶家之房間內，且丙○○是在竊取上開機車之後一
    、二日即騎至上開地點，已為丙○○所陳述甚詳，則謂被告完全不知情，顯有違
    情理之常，是以應認被告於警、偵訊時所自承上揭機車是丙○○所交付一節應堪
    採信。再者，為警查獲時，上開機車已換裝上被告原有ＶＩＬ—二九三號機車之
    引擎及車牌，而上開ＶＩＬ—二九三號機車向放在被告奶奶家，而奶奶及父親均
    不會騎機車等情，亦為被告自承甚詳，則謂丙○○完全未得被告同意或被告未曾
    參與之情況下，丙○○擅自將被告所有之機車引擎、車牌拆卸下，並裝至其所竊
    取之ＺＶＲ—六三九號機車上，亦顯不符社會常情。被告既原本已有上揭車號為
    ＶＩＬ—二九三號之機車，是其當知各機車均有專屬登記車牌號碼、廠牌、顏色
    等事項之行車執照，且按丙○○竊取之前開ＺＶＲ—六三九號機車出廠年份為一
    九九九年，並非老舊機車，再參照查獲時之機車照片所示，顯見該機車車身狀態
    完好，非報廢車，則在丙○○交付機車時未同時交付車籍資料、行照，所交付之
    機車復缺引擎蓋與車牌，依一般人之認識已可認定其來路不明，其等又將上開Ｚ
    ＶＲ—六三九號機車之引擎、車牌拆卸下，換裝上被告所有之前揭機車之引擎及
    車牌，已生規避警方追查贓物及矇蔽監理機關稽查之效果，且使被害人丁○○之
    回復請求權發生困難，縱丙○○未明示機車係竊盜而來，然此已足以彰顯被告於
    收受上揭機車時主觀上確具贓物之認識，甚為明確，是被告所辦顯不足採，本件
    事證已甚明確，被告犯行洵堪認定。
二、核被告甲○○收受贓物，所為係犯刑法第三百四十九條第一項之罪。爰審酌被告
    犯罪之動機、目的、手段、所生危害、犯罪後態度等一切情狀，量處如主文所示
    之刑，併諭知易科罰金之折算標準，以資懲儆。
據上論斷，應依刑事訴訟法第二百九十九條第一項前段，刑法第三百四十九條第一項
、第四十一條，罰金罰鍰提高標準條例第一條前段、第二條，判決如主文。
中      華      民      國      八十九      年      八    月    十六    日
                              臺灣臺南地方法院刑事第四庭
                                      法  官  楊惠芬
右正本證明與原本無異。
如不服本判決，應於送達後十日內向本院提出上訴狀。
                                      書記官  陳俊元
中      華      民      國      八十九      年      八    月十八    日
附錄本案論罪科刑法條全文：
刑法第三百四十九條第一項：
收受贓物者，處三年以下有期徒刑、拘役或五百元以下罰金。


司法院資訊處製作；財團法人民間司法改革基金會備份。
